臺灣臺中地方法院刑事裁定
111年度撤緩字第21號
聲  請  人  臺灣臺中地方檢察署檢察官
受  刑  人  高明緯



上列被告因槍砲彈藥刀械管制條例案件（本院109年度原簡字第5
9號），經檢察官聲請撤銷緩刑（111年度執聲字第142號），本
院裁定如下：
    主    文
聲請駁回。
    理    由
一、聲請意旨略以：受刑人高明緯因違反槍砲彈藥刀械管制條例
    案件，經臺灣臺中地方法院於109年12月24日以109年度原簡
     字第59號判處有期徒刑參月，併科罰金新臺幣壹萬元，緩
    刑貳年，並應於本判決確定後陸個月內向公庫支付新臺幣壹
    萬元，於110年1月26日確定，惟受刑人於緩刑期前即109年1
    2月20日故意犯肇事逃逸罪，經臺灣臺中地方法院於110年10
    月26日以110年度原交訴字第12號判處有期徒刑6月，110年1
    0月27日確定在案，已合於刑法第75條之1（聲請書誤載為第
    75條）第1項第1款所定撤銷緩刑宣告之原因。受刑人於緩刑
    宣告前，故意犯肇事逃逸罪，為杜其一再故意犯罪及建立其
    守法觀念，爰依刑事訴訟法第476條之規定聲請撤銷緩刑宣
    告等語。
二、按受緩刑之宣告，緩刑期前因故意犯他罪，而在緩刑期內受
    6月以下有期徒刑、拘役或罰金之宣告確定者，足認原宣告
    之緩刑難收其預期效果，而有執行刑罰之必要者，得撤銷其
    宣告，刑法第75條之1第1項第2款定有明文。緩刑制度係為
    促使惡性輕微之被告或偶發犯、初犯改過自新而設，而刑法
    第75條之1增訂理由即：「現行關於緩刑前或緩刑期間故意
    犯他罪，而在緩刑期內受得易科罰金之有期徒刑之宣告者，
    列為應撤銷緩刑之事由，因認過於嚴苛，而排除第75條應撤
    銷緩刑之事由，移列至得撤銷之事由，俾使法官依被告再犯
    情節，而裁量是否撤銷先前緩刑之宣告；其次，如有前開事
    由，但判決宣告拘役、罰金時，可見行為人仍未見悔悟，有
    列為得撤銷緩刑之事由，以資彈性適用；本條採用裁量撤銷
    主義，賦予法院撤銷與否之權限，特於第1項規定實質要件
    為『足認原宣告之緩刑難收其預期效果，而有執行刑罰之必
    要』，供作審認之標準。」亦即於上揭「得」撤銷緩刑之情
    形，法官應依職權本於合目的性之裁量，妥適審酌被告所犯
    前後數罪間，關於法益侵害之性質、再犯之原因、違反法規
    範之情節是否重大、被告主觀犯意所顯現之惡性及其反社會
    性等情，是否已使前案原為促使惡性輕微之被告或偶發犯、
    初犯改過自新而宣告之緩刑，已難收其預期之效果，而確有
    執行刑罰之必要。　　
三、本院判斷如下：
(一)受刑人高明緯因違反槍砲彈藥刀械管制條例案件，經本院於
    109年12月24日以109年度原簡字第59號判處有期徒刑參月，
    併科罰金新臺幣壹萬元，緩刑貳年，並應於本判決確定後陸
    個月內向公庫支付新臺幣壹萬元，於110年1月26日確定(以
    下稱前案)，惟受刑人於緩刑期前即109年12月20日故意犯肇
    事逃逸罪，經本院於110年10月26日以110年度原交訴字第12
    號判處有期徒刑陸月，110年10月27日確定(以下稱後案)在
    案等情，有上開刑事判決書及臺灣高等法院被告前案紀錄表
    各1份附卷可稽，堪予認定。
(二)本件應否撤銷前案緩刑之宣告，須視受刑人是否構成「足認
    原宣告之緩刑難收其預期效果，而有執行刑罰之必要」之實
    質要件。查本件受刑人雖於前案緩刑前因故意犯肇事逃逸罪
    ，而在緩刑期內受得易科罰金之徒刑宣告確定，然刑法設置
    緩刑制度，無非為促使被告自新遷過而設，且對於被告或受
    刑人有上述情形發生時，同時刑法規範授權予法院有裁量之
    餘地，必須考量相關情況，以資判斷是否已足認前案緩刑宣
    告難收其預期效果，而有執行刑罰之必要。而受刑人前案犯
    行，係自99年間某日，在南投縣仁愛鄉良久部落後山某處，
    拾得具殺傷力之制式霰彈5顆，並自該時起非法持有之，且
    將之置於台中市住處，然受刑人於警方尚未發覺其犯行前，
    即主動於109年7月 26日晚間8時許前往台中市政府警察局自
    首，並帶同警員前往住處搜出上開制式霰彈5顆，足認受刑
    人雖非法持有上開子彈，但其持有期間均未以之犯案，嗣又
    主動報繳上開子彈，其確有悔悟之心，原審考量上情而給予
    緩刑寬典，並命其向公庫支付新臺幣壹萬元，以資警惕。經
    本院核其犯罪情節，亦認受刑人該案之主觀犯意所展現之惡
    性及反社會性，尚屬輕微。再查，受刑人於上開緩刑宣告前
    犯肇事逃逸罪，且核其犯罪事實發生之緣由係因其酒駕肇事
    致人受傷而起，其犯罪之動機當係出於逃避警方對其酒測所
    致(參本院110年度中原交簡字第41號判決)，其所為固屬可
    議，但該案係偶發性之犯罪，尚難認受刑人一再故意犯案而
    存有高度之法敵對意識。經本院慎重考量，認前案、後案之
    犯罪類型並非相同，罪質有異，所侵害之法益類 型亦不同
    ，兩案間之關聯性亦極為薄弱，仍不能以受刑人於緩刑宣告
    前犯肇事逃逸罪而遽認其前案緩刑之宣告難收預期效果，而
    有執行刑罰之必要。再者，受刑人於前案判決確定後向公庫
    支付新臺幣1萬元，此有前案紀錄表在卷可參，足認受刑人
    已受懲罰，而前案緩刑期間未滿，仍可使其警惕而收觀察之
    效。此外，聲請人並未於聲請書內敘明受刑人尚有何非予執
    行前案之刑罰，否則難收其預期效果之具體事實，並提出相
    關事證以供本院參酌。綜上，本院審酌前開各情，尚難認受
    刑人原宣告之緩刑難收其預期效果，有執行刑罰之必要，故
    聲請人聲請撤銷該受刑人上開緩刑宣告，即有未合，應予駁
    回。
四、依刑事訴訟法第476條、第220條，裁定如主文。 
中　　華　　民　　國　　111 　年　　3 　　月　10 　　日
                  刑事第九庭    法  官  陳培維

上正本證明與原本無異。
如不服本裁定，應於送達後五日內，向本院提出抗告狀。
                                書記官  張雅慧
中　　華　　民　　國　　111 　年　　3 　月　 10　 　　日